【裁判字號】    89,訴,1068
【裁判日期】    891227
【裁判案由】    違反麻醉藥品管理條例
【裁判全文】
臺灣臺北地方法院刑事判決                八十九年度訴字第一六八號
    公  訴  人  臺灣臺北地方法院檢察署檢察官
    被      告  甲○○
                蔡文燦
右列被告因違反麻醉藥品管理條例案件，經檢察官提起公訴（八十八年度偵字第二二
五四九號），本院判決如左：
    主      文
甲○○非法製造化學合成麻醉藥品，處有期徒刑陸年，但其於本案已在美國受確定判
決監禁貳百玖拾日並已執行完畢，應免扣執行有期徒刑貳年後再執行有期徒刑肆年。
扣案之壹盎司之甲基安非他命沒收。
    事      實
甲○○明知「安非他命類」藥品業經行政院衛生署於民國七十九年十月九日以衛署藥
字第九○四一四二號公告列入麻醉藥品管理條例第二條第四款所定之「化學合成類麻
醉藥品」管理，未經許可不得在國內或國外等地製造。竟基於製造故意，於民國八十
五年十月上旬，在美國洛杉磯蒙特具耀市尼爾阿姆斯壯一七四五號二０一室處，非法
製造安非他命，嗣於八十五年十月十四日下午七時許，為美國政府所屬警察於上址查
獲，並扣有一盎司之甲基安非他命等物；甲○○旋於美國加州洛杉磯郡高等法院審理
時，因認罪協商而判決監禁二百九十日並於刑執行完畢後，於八十八年八月十二日遣
送回國為警查獲。案經內政部警政署刑事警察局移送臺灣桃園地方法院檢察署檢察官
呈請臺灣高等法院檢察署令轉臺灣臺北地方法院檢察署檢察官偵查起訴。
    理      由
一、訊據被告矢口否認右揭犯行；辯稱：我在美國確實沒有製造安非他命，我是被人
    誣陷，我是在被壓迫的情況下才承認我有製造，我確實關了三年等語。然查被告
    甲○○在美國非法製造安非他命犯行，業據被告於美國法院審理時供認不諱，並
    有美國加州高等法院洛杉磯分院之判決書在卷可稽，復有扣案之一盎司甲基安非
    他命在卷足按，所謂認罪協商之舉，亦必有其製造之非法事實方足以為之，豈有
    憑空認罪之理，足證被告所辯殊違常理顯係卸責之詞，無足憑信，犯行洵堪認定
    。
二、查「安非他命類」（amphetamine-like）藥品，業經行政院衛生署於民國七十九
    年十月九日以衛署藥字第九○四一四二號公告將之列為麻醉藥品管理條例第二條
    第四款之化學合成麻醉藥品管制在案，不得非法製造、持有、吸用、販賣，且安
    非他命於八十七年五月二十二日毒品危害防制條例公布生效後，依該條例第二條
    第二項第二款已列為第二級毒品，製造第二級毒品者，處無期徒刑或七年以上有
    期徒刑，得併科新台幣七百萬元以下罰金；而被告於犯罪行為後，製造安非他命
    之法律有變更，比較新舊法以舊法即麻醉藥品管理條例有利於被告，依刑法第二
    條第一項規定，自應適用該舊法，且依刑法第七條規定犯罪地點在國外亦應論。
    核被告非法製造安非他命之行為，係犯麻醉藥品管理條例第十三條之一第二項第
    一款之非法製造化學合成麻醉藥品罪。爰審酌被告犯罪之動機、手段、對社會所
    造成之不良影響，犯罪後之態度等一切情狀，量處如主文所示之刑，並諭知其在
    美國因本案已判決處刑確定並執行完畢，而免其中宣告刑一部之執行而再執行有
    期徒刑肆年，以示懲儆。至於扣案之一盎司之甲基安非他命為違禁物，依法併予
    宣告沒收。
據上論斷，應依刑事訴訟法第二百九十九條第一項前段、麻醉藥品管理條例第十三條
之一第二項第一款，刑法第十一條前段、第二條第一項、第七條前段、第九條、第三
十八條第一項第一款、第二項，罰金罰鍰提高標準條例第一條前段，判決如主文。
本案經檢察官謝名冠到庭執行職務。
中      華      民      國      八十九      年    十二    月   二十七   日
                                    臺灣臺北地方法院刑事第七庭
                                          法  官  范仁勳
右正本證明與原本無異。
如不服本判決，應於判決送達後十日內，向本院提出上訴狀。
                                          書記官  王黎輝
中      華      民      國      八十九      年    十二    月   二十九   日
附錄本案論罪科刑法條全文：
麻醉藥品管理條例第十三條之一第二項第一款：
違反前條之規定，其屬於第二條第一款至第三款之麻醉藥品者，應分別依法處罰。
違反前條之規定，其屬於第二條第四款之麻醉藥品者，依左列規定處罰：
一非法輸入、製造、運輸、販賣者，處五年以上有期徒刑，得併科五萬元以下罰金。
二意圖販賣而非法持有者，處三年以上十年以下有期徒刑，得併科三萬元以下罰金。
三意圖營利而非法為人施打者，處五年以下有期徒刑，得併科二萬元以下罰金。
四非法施打吸用者，處三年以下有期徒刑、拘役或一萬元以下罰金。
五非法持有者，處二年以下有期徒刑、拘役或五千元以下罰金。
前項第一款之未遂犯罰之。
犯第二項第四款之罪有癮者，應由審判機關先行指定相當處所勒戒。經勒戒斷癮後再
犯者，加重本刑至三分之二。


司法院資訊處製作；財團法人民間司法改革基金會備份。
